【裁判字號】    99,交易,228
【裁判日期】    990823
【裁判案由】    公共危險
【裁判全文】
臺灣桃園地方法院刑事判決             99年度交易字第228號
公  訴  人  臺灣桃園地方法院檢察署檢察官
被      告  甲○○
上列被告因公共危險案件，經檢察官聲請以簡易判決處刑（99年
度徹緩偵字第240 號），本院認不宜以簡易判決處刑（99年度壢
交簡字第1993號），改依通常程序審理，判決如下：
    主  文
本件公訴不受理。
    理  由
一、聲請簡易判決處刑意旨（提起公訴有同一效力）略以：被告
    甲○○於民國98年2 月23日晚間9 時許，在桃園縣平鎮市雙
    連坡庫房南路72號住處飲酒，迄同日晚間11時30分許，已因
    飲用啤酒4 瓶而達不能安全駕駛動力交通工具之程度，仍騎
    乘車牌P6G-809 號重型機車上路。嗣於同日晚間11時45分許
    ，行經桃園縣平鎮市○○路○ 段1 號前，為警欄檢查獲，並
    當場測得其呼氣酒精濃度達每公升0.91毫克。因認被告涉犯
    刑法第185 條之3 之公共危險罪嫌。
二、按起訴之程序違背規定者，應諭知不受理之判決，並得不經
    言詞辯論為之。再檢察官為緩起訴處分者，得命被告於一定
    期間內遵守或履行刑事訴訟法第253 條之2 第1 項各款所定
    事項。被告於緩起訴期間內如有違背上開應遵守或履行事項
    之情形，檢察官固得依職權或依告訴人之聲請，撤銷原緩起
    訴處分，繼續偵查或起訴；惟檢察官撤銷前所為之緩起訴處
    分者，應製作處分書敘述其處分之理由，並將正本送達於被
    告；被告接受撤銷緩起訴處分書後，得於七日內以書狀敘述
    不服之理由，經原檢察官向直接上級法院檢察署檢察長或檢
    察總長聲請再議。是以在撤銷原緩起訴處分未確定前，檢察
    官尚不得對同一事實再行起訴，否則將使撤銷緩起訴處分程
    序及被告得聲請再議之規定形同具文，如檢察官未於緩起訴
    期間內踐行上揭法定之撤銷緩起訴處分程序而逕行起訴或聲
    請以簡易判決處刑，其起訴程序應屬違背規定，依刑事訴訟
    法第303 條第1 款規定，應諭知公訴不受理之判決，此觀刑
    事訴訟法第253 條之3 第1 項第3 款、第255 條第1 項、第
    2 項、第256 條之1 規定甚明。
三、經查：
  (一)被告甲○○涉犯上開公共危險案件，經臺灣桃園地方法院檢
    察署檢察官於98年2 月26日，以98年度速偵字第1455號為緩
    起訴處分，期間為二年，嗣該緩起訴處分經職權再議，並經
    臺灣高等法院檢察署檢察長處分駁回，而於98年3 月30日確
    定；被告因未於緩起訴履行期間內，向國庫支付新臺幣3 萬
    5,000 元之應履行事項，經檢察官於99年1 月4 日，以98年
    度撤緩字第598 號撤銷前開緩起訴處分等情，此有上開緩起
    訴處分書、臺灣高等法院檢察署98年4 月2 日檢紀冬字第09
    80000302號函及所附處分書、撤銷緩起訴處分書、臺灣高等
    法院被告前案紀錄表附卷（見臺灣桃園地方法院檢察署98年
    度速偵字第1455號卷第24頁至第27頁、同上檢察署99年度撤
    緩字第598 號卷第2 頁、本院99年度壢簡字第1337號卷第7
    頁至第10頁）可參，應甚明確，而堪認定。
  (二)又上開撤銷緩起訴處分書於99年3 月4 日向「桃園縣平鎮市
    雙連坡庫房南路72號」之址為寄存送達，並未向其他地址送
    達，且迄至99年8 月13日止，被告均未前往寄存之宋屋派出
    所領取撤銷緩起訴處分書等節，亦有送達證書、本院辦理刑
    事案件電話記錄查詢表及宋屋派出所傳真之司法文書寄存、
    領取紀錄在卷（見同上檢察署99年度撤緩字第598 號卷第3
    頁、本院99年度壢交簡字第1993號卷第9 頁、第13頁至第14
    頁）可佐，則檢察官認前開撤銷緩起訴處分書業已合法送達
    、未經再議而確定，並據此聲請簡易判決處刑，固無不合。
  (三)然查，被告固迭於警詢及偵查中呈報居所地為「桃園縣平鎮
    市雙連坡庫房南路72號」，然其於98年6 月2 日執行緩起訴
    處分時，向執行檢察官呈報「桃園縣平鎮市雙連坡庫房南路
    72號」之地址有誤，並告知實際之住、居所，應可認定前開
    地址確係誤載，被告並未實際居住此。本件撤銷緩起訴處分
    書疏未按被告已呈報之實際住、居所送達，卻向上開被告當
    時未實際居住、誤載之址為寄存送達，於法即有未合，不生
    合法送達之效力，且被告均未前往寄存之宋屋派出所領取撤
    銷緩起訴處分書乙節，此經本院認定如前，則被告對撤銷緩
    起訴處分之再議期間即無從起算，被告亦無對該撤銷緩起訴
    處分聲請再議之機會，該撤銷緩起訴處分自不發生確定之效
    力。從而，公訴人於撤銷緩起訴處分未確定前，對被告上開
    犯行聲請簡易判決處刑，揆諸前揭說明，其起訴程序不合規
    定，且其瑕疵無從補正治癒，依刑事訴訟法第303 條第1 款
    之規定，爰不經言詞辯論，逕為不受理判決之諭知。
四、本件係檢察官聲請以簡易判決處刑案件，因有刑事訴訟法第
    451 條之1 第4 項但書第3 款情形，依同法第452 條規定適
    用通常程序審判。
據上論斷，應依刑事訴訟法第452 條、第303 條第1 款、第307
條，判決如主文。
中    華    民    國    99    年    8     月    23    日
                  交通法庭  審判長  法  官  徐培元
                                    法  官  柯姿佐
                                    法  官  陳德池
以上正本證明與原本無異。
如不服本判決應於收受判決後10日內向本院提出上訴書狀，並應
敘述具體理由。其未敘述上訴理由者，應於上訴期間屆滿後20日
內向本院補提理由書( 均須按他造當事人之人數附繕本) 「切勿
逕送上級法院」。
                                    書記官  謝雅茹
中    華    民    國    99    年    8     月    25    日

司法院資訊處製作；財團法人民間司法改革基金會備份。
